Inventaris van het archief van de Nederlandse Vereniging Bescherming Voetgangers, Voetgangersvereniging VBV, 1953-2000
Nationaal Archief, Den Haag
1042 VHS videoband "Daar lig je dan.." betreffende een film over ongevallen in het verkeer, verkeerseducatie voor leerlingen van 12 tot 16 jaar, samengesteld door Veilig Verkeer Nederland 1987 1 band
De tijdsduur is 30 minuten. Videoband hoort bij het themaboek 6: Ongevallen in het verkeer
1043 KSP-S20 videoband over "Veilig Verkeer Haarlem", Jan Kuiper, band 2 24 april 1987 1 band
1044 KSP-S20 videoband betreffende "Veilig Verkeer" van Jan Kuiper, band A1 23 april 1987 1 band
1045 KCS-20XBR videoband betreffende "NOS-Journaal onderwerp Automobilisten te Den Haag" op 2 oktober 1987 en "Witte Stok actie VBV" ca. 1987 1 band
Op de band en voorkant van de hoes staat Journaalarchief Den Haag vermeld terwijl op de zijkant de hierboven beschreven omschrijving staat.
1046 VHS videoband met Amerikaanse filmpje "Gordels Gladheid" en/of "Rotondes 1988" van Regionaal Orgaan Verkeersveiligheid (ROV) te 's-Hertogenbosch ca. 1988 1 band
1047 VHS videoband betreffende "TROS kieskeurig over mountainbikes" november 1989 1 band
1048 BVU-SP videoband betreffende "Probleem Oorzaak Doel Oplossing (PODO)" van de ANWB 12 november 1991 1 band
Nederlands gesproken en de tijdsduur is 9'30' uur
1049 VHS videoband betreffende "TV-nomaden 2 januari 1995" en "Superbrommer", W. de Jong (commentaar) ca. 1995 1 band
1050 VHS videoband betreffende "Subsidie-estafette Enschede en Hengelo en interview Flierman, afdeling Enschede december 1998 1 band
1051 VHS videoband betreffende "BREV-experiment" z.j 1 band
1052 VHS videoband betreffende "Paul Barts uit Eindhoven" z.j 1 band
1053 BVU (Beta) videoband betreffende "Kommentaar" z.j 1 band
1054 VHS videoband "Werk... VVN", Jan Huyskens
1055 VHS videoband betreffende "Probleem Oorzaak Doel Oplossing (PODO): de veiligste weg naar de beste beslissing", ROVO te Zwolle z.j 1 band
De tijdsduur is 9,3 minuten
1056 VHS videoband "Jij op je fiets" betreffende de verkeerseducatie voor leerlingen van 12 tot 16 jaar z.j 1 band
1057 VHS videoband "Volledig meedoen" betreffende de gehandicapten in het verkeer z.j 1 band
De lengte van de film is 10 minuten
1058 Ampex BSC-20 videoband betreffende "Opname studio Amsterdam met Diewertje Blok", Jan Huyskens z.j 1 band
1059 Ampex BSC-20 videoband betreffende "Opname studio Amsterdam" z.j 1 band
1060 BCT-30M videoband betreffende "Test spots" z.j 1 band
1061 VHS videoband "Een vooruitziende blik: doorgaand verkeer" betreffende de verkeerseducatie voor leerlingen van 12 tot 16 jaar, samengesteld door Veilig Verkeer Nederland 1987 1 band
De tijdsduur is 25 minuten en hierbij behoort het Themaboek 13: Anderen in het verkeer
1062 VHS videoband betreffende "Straten in beweging: een kijk op verkeersleefbaarheid in Vlaanderen" z.j 1 band
De tijdsduur is 26 minuten
1063 VHS videoband betreffende "Journaal Gele kaart" en "Achterwerk" z.j 1 band
1064 Ampex BCS-20 videoband betreffende "Opname studie Amsterdam diaserie", Jan Huyskens, band 1 z.j 1 band
1065 VHS videoband betreffende "10 jaar ROF over het ontstaan en functie ROF met onder andere interview met Pier Allewijn" z.j 1 band
Het betreft een lange film
1066 VHS videoband betreffende "Verkeer op het schoolplein: Instructie- en voorbeeldpakket voor ouders en leerlingen", Regionaal Orgaan Verkeersveiligheid, 1e druk 1993 1 band
Hierbij behoort een informatieboekje 'Verkeer op het schoolplein', diploma, speurtocht, maatvoering zebra en informatiefolder 'verkeersveiligheid RVV 1990
Zie het inventarisnummer 377. Speelduur is 13 minuten
1067 VHS videoband betreffende "Paula/Goos 2x" en "Tros Aktua" mei 1990 1 band
1068 VHS videoband betreffende "Kopie AT5 nieuws, inspraak Amsterdamse Bos met consul Gouden Reaal René Carrière" 9 september 1993 1 band
1069 VHS videoband "Strevo 45 jaar" betreffende de uitnodiging voor de Manifestatie 'Dat werkt in 2001' z.j 1 band
Zie ook het inventarisnummer 459
1070 VHS videoband "Startprogramma: Duurzaam Veilig Verkeer 1997-2000", een uitgave van het Ministerie van Verkeer en Waterstaat z.j 1 band
De tijdsduur is 12 minuten
1071 VHS videoband "Ik zie ik zie wat jij niet ziet" betreffende de zichtbaarheid in het verkeer en is bestemd voor de oudste leerlingen van het basisonderwijs en brugklassers v.o., ROG te Groningen z.j 1 band
De tijdsduur is 18 minuten
1072-1073 Videobanden "De auto ingetoomd", samengesteld door PBV/NIMO z.j 2 banden
1072 Beta Dynamicron
1073 VHS
1074 VHS videoband "Stap niet in, maar op!", samengesteld door de Fietsersbond ENFB, CROW en de verkeersafdeling van de ANWB z.j 1 band
De tijdsduur is 9 minuten
2. Films
2.1 Naar school
1075-1077 16 mm kleurenfilms "Een veiliger weg naar school", J.W. Muller (producent) z.j 3 banden
De tijdsduur is 14 minuten en "kleurkopie optisch geluid"
1075 band 1
1076 band 2
1077 band 3
1078-1079 16 mm films "Sta eens stil bij het werk van de verkeersbrigadiers", Stichting Verkeersbrigadiers z.j 2 films
1078 film 1
1079 film 2
1080 16 mm film "School Bus Patrol" z.j 1 film
2.2 Promotie van de vereniging
1081 24 mm film "Voetgangersvereniging", Jan Kuiper (regie), Kees Wijburg (ingesproken) 1987 1 film
De tijdsduur is ca. 9 minuten, start is 2 minuten en 46 seconden
1082 24 mm film "Promotiefilm" z.j 1 film
De tijdsduur is 13 minuten en 5 seconden
1083 24 mm film "Campagne- en bioscoopspot Voetgangersvereniging" z.j 1 film
De tijdsduur is 2 minuten
1084 Ampex 24 mm film "VBV", Jan Huyskens (camera) z.j 1 film
De tijdsduur is 10 minuten en 30 seconden
2.3 Snelheid; 30 km
1085-1086 24 mm films "Geef ons de straat terug" 20 mei 1986 2 films
1e montage beeld/lac geluid. De lengte is 27 minuten en 30 seconden
1085 film 1
1086 film 2
1087 24 mm film "Geef ons de straat terug: film over invoering 30 km regeling" en "35 jaar Voetgangersvereniging" ca. 1987 1 film
1088 Audioband met daarop de muziek met betrekking tot de film "Geef ons de straat terug", Jan Kuiper (regie), Gijs Hendriks (muziek) 26 mei 1986 1 band
Met beschrijving op de doos:
Maatregelenwals (4 min. 16 sec.)
Opening (1 min. 26 sec.)
Ongeval (1 min. 13 sec.)
Vrouwtje in verkeer (1 min. 18 sec.)
Prettig Winkelen (viool en tuba) (1 min. 46 sec.)
Pernis (3 min. 53 sec.)
Straatmuziek Big Band (2 min. 37 sec.)
Buitenwonen (1 min. 30 sec.)
Werkgroup/procedure (piano) (3 min. 28 sec.)
Carnaval (1 min. 8 sec.)
Finale (1 min. 38 sec.)
Gijs Hendriks (saxofoons, clarinet, piano), Bert van Erk (contrabas/gitaar), Clerence Bekston (drums) en Max Bolleman (opnametechniek).
2.4 Snelheid: 50 km
1089 24 mm film "VBV 50 km", Jan Huijskens z.j 1 film
De tijdsduur is 30 seconden
1090 24 mm film betreffende de "50 km limiet" z.j 1 film
De tijdsduur is 19 minuten en 26 seconden. Alleen kan 1 (geluid) afspelen
1091 Audiobanden "50 km radiospot" z.j 4 banden
2.5 Studiedagen
1092 24 mm film "Studiedag" z.j 1 film
2.6 Verkeersdeelnemers; kinderen
1093 24 mm film "Kinderen hebben geen remmen" z.j 1 film
De tijdsduur is 12 minuten
1094 Audiobanden "Kinderen hebben geen remmen" z.j 3 banden
Met het opschrift "Internegatief, eindmix, kopie, low contrast"
2.7 Verkeersdeelnemers; ouderen
1095-1096 16 mm films "Help de ouderen, film voor bestuurders" z.j 2 banden
1095 band 1
1096 band 2
1097 16 mm film "Alleen" z.j 1 film
2.8 Woonerf
1098-1099 16 mm film "Woonerf in uw straatje" z.j 2 films
Film (inventarisnummer 1084) bevat positieve kleurkopie optisch geluid
1098 film 1
1099 film 2
1100 16 mm film "Het woonerf in uw straatje", J.W. Muller (producent) z.j 1 film
Positieve kleurkopie optisch geluid
1101 16 mm kleurenfilm "Woonerf in uw straatje" van de Rijksvoorlichtingsdienst z.j 1 film
De tijdsduur is 15 minuten en bevat positieve kleurkopie optisch geluid
1102-1103 16 mm kleurenfilms betreffende de Nederlandse versie van "Een weg voor het kind waar de auto mag komen", J.W. Muller (producent) z.j 2 films
Perforatie van de film (inventarisnummer 1103) is op sommige delen stuk
1102 film 1
1103 film 2
1104 16 mm kleurenfilm betreffende de Engelse versie van "Een weg voor het kind waar een auto mag komen", J.W. Muller (producent) z.j 1 film
Met het opschrift "1e kopie"
1105 16 mm kleurenfilm "Une route pour l'enfant, ou les voitures sont admises" betreffende de Franse versie van "Een weg voor het kind waar de auto mag komen", J.W. Muller (producent) z.j 1 film
De tijdsduur is 18 minuten.
1106 16 mm film "Een weg voor het kind waar de auto mag komen", Delftfilm z.j 1 film
1107 16 mm kleurenfilm "Eine strasse für das kind, auf der das auto fahren kann" betreffende de Duitse versie van "Een weg voor het kind waar de auto mag komen", J.W. Muller (producent) z.j 1 film
Met Duitse ondertiteling
1108 16 mm kleurenfilm betreffende "Een weg voor het kind waar de auto mag komen" z.j 1 film
De tijdsduur is 18 minuten
1109-1111 32 mm films "Zwart op wit" z.j 3 films
1109 film 1
1110 film 2
1111 film 3
2.9 Diversen
1112 16 mm film "Het verkeersonderwijs op scholen in 1939", samengesteld door de Vereniging Veilig Verkeer z.j 1 film
1113 16 mm film "Massaal verkeersexamen (op fiets) in Amsterdam - 1500 kilometers", samengesteld door de Vereniging Veilig Verkeer ca. 1939 1 film
1114 16 mm film"Verkeer in Amsterdam ca. 1940", samengesteld door Vereniging Veilig Verkeer z.j 1 film
1115-1116 16 mm kleurenfilms "Automobile Pedestrial Collision" ca. 1960-1970 2 films
Dit is een Engelse film zonder ondertiteling
1115 film 1
1116 film 2
1117 Audiofilm "1976 Barn I trafiken", samengesteld door Trafiksäkerhetsverket ca. 1976 1 film
De tijdsduur is 9 minuten
1118 16 mm film "Scramble" van mevrouw v.d. Does ca. 1973 1 film
Geen geluidsfilm en bevat een brief (d.d. 22 juni 1973) van Mevrouw van der Does over de inhoud van de film
1119 16 mm film betreffende de tekenfilm "A surprise for Oto" z.j 1 film
1120 16 mm film "Den Syvende sans" z.j 1 film
De tijdsduur is 10 minuten
1121 16 mm kleurenfilm "Horseplay", betreffende een Amerikaanse tekenfilm, Otto de Auto (producer) z.j 1 film
De tijdsduur is ca. 4 minuten
1122 16 mm film "Na U", kopie z.j 1 film
1123 16 mm film "Lakewood" z.j 1 film
1124 16 mm zwart wit film "Moord zonder opzet" z.j 1 film
Duits met Nederlandse ondertiteling
1125 16 mm film "Auto's von Morgen", kopie (nr. 91) z.j 1 film
1126 16 mm zwart wit film "Dead Night" z.j 1 film
Dit is een Amerikaanse film en de tijdsduur is ca. 10 minuten.
1127 16 mm film "All Secure", Nederlandse versie, Safari Filmproductie N.V. te Hilvarenbeek z.j 1 film
1128 16 mm film met "Tutosoon morgen", "Strassen von heute", "Menschen von gestern", nummer 2 z.j 1 film
1129 16 mm film "Eindtiteltjes", Nederlandse versie, J.W. Muller (productie) z.j 1 film
1130 16 mm film "Pas op de kleintjes" z.j 1 film
1131 16 mm kleurenfilm "30.000 voet lager...", met Mary Dresselhuys, Franz Arnold (auteur) van ARTV Promotional Films te Haarlem z.j 1 film
De tijdduur is 9 minuten (netto)
1132 16 mm film "Speelgoed op rolletjes" z.j 1 film
1133 16 mm film "Regionale spots" z.j 1 film
3. Cassettebanden
1134 Cassetteband betreffende "Kinderen op straat" 1986 1 band
Voor de informatiekrant over dit onderwerp, zie het inventarisnummer 319
1135 Cassetteband betreffende "Blinden en Slechtzienden 1994" en "Trends" ca. 1994 1 band
1136 Cassetteband betreffende "Oversteekactie Delfzijl op 8 september 1994" 1994 1 band
1137 Cassetteband betreffende de uitzending op 8 september 1994 bij omroep Brabant met de kinderen en wethouder Claassen betreffende de oversteekactie: kinderen van basisscholen willen veilig oversteken en bieden eigen verkeersplan aan 1994 1 band
1138 Cassetteband betreffende de uitzending bij omroep Gelderland op 8 september 1994 over "Oversteekactie" 1994 1 band
1139 Cassetteband betreffende "KRO-radio 1994" 1994 1 band
1140 Cassetteband betreffende "Snelheidscampagne 1994" op de Utrechtse radio op 19 april 1994 over het motto "Mag het wat minder" van het eerste gezamenlijk project met Veilig Verkeer Nederland. Met het opschrift "Ahw. Dir. Goos van VVN en dhr. Rad van VBV" 1994 1 band
1141 Cassetteband betreffende de uitzending bij omroep NCRV op 19 april 1994 over de snelheidscampagne "Mag het wat minder" 1994 1 band
1142 Cassetteband betreffende "Interview lokale omroep Woerden op 5 juni 1994 door Arnold van Hengel" 1994 1 band
1143 Cassetteband betreffende de uitzending bij radio 1 op 24 juni 1994 met mevrouw B. Boukje-Janssen over "Boukje in verband met nieuw verkeersbord", nieuw verkeersbord ter beveiliging van voetgangersoversteekplaatsen 1994 1 band
1144 Cassetteband betreffende het interview met Stouthamer op radio Breda op 13 oktober 1994 1994 1 band
1145 Cassetteband betreffende de radio-uitzending op 2 oktober 1995 bij omroep Brabant met consul de heer v.d. Bard over dat een consul is aangesteld om de gevaarlijke situaties voor voetgangers op te lossen 1995 1 band
1146 Cassetteband betreffende het radioprogramma over rijsnelheden op 21 november 1995 met bijdragen o.a. Methorst, alsmede de uitzending op 11 maart 1996 met J. Pieterse in Leidschendam over de radar-gun 1995-1996 1 band
1147 Cassetteband betreffende de radio-uitzendingen "Fietsers en voetgangers moeten beter worden beschermd": gesprek met mevrouw Sorgdrager op 10 januari 1997 op radio 1 en "Fietsers moeten strenger gecontroleerd worden op het overtreden van de verkeersregels" op 11 januari 1997 op radio 1 1997 1 band
1148 Cassetteband betreffende "Voetgangersvereniging 20 februari 1997" 1997 1 band
1149 Cassetteband betreffende "Heerlijk rustig", demo van Veilig Verkeer Nederland 7 april 1997 1 band
1150 Cassetteband betreffende de radio-uitzending op 21 juli 1997 bij Radio 1 (VARA) betreffende "Roodgloeiend: verantwoordelijkheid in het verkeer", Wetsvoorstel: gemotoriseerd verkeer altijd verantwoordelijk bij ongeluk-Verzekeraars tegen wet?", met medewerking van mevrouw Veenstra van de Voetgangersvereniging, Eykelenburg van de RAI, Boggelen van de ENFB, Psychologe Wildevank en Dreteler van de Nationale Nederlanden, e.a 1997 1 band
De tijdsduur is ca. 55 minuten
1151 Cassetteband betreffende de uitzending bij radio West op 2 oktober 1997 over de onveiligheid in tramhalten in DH voor oversteken en slecht onderhoud 1997 1 band
1152 Cassetteband betreffende "Schoolkind en verkeer" z.j 1 band
1153 Cassetteband betreffende "Voetgangersvereniging VBV opgericht", ahw consul Westerhof, VBV-Vriezenveen z.j 1 band
1154 Cassetteband betreffende "30 km in de bebouwde kom" z.j 1 band
1155 Cassetteband betreffende "30 km zone maatregelen" z.j 1 band
Met het opschrift "Dia klankbeeld gepulst"
1156-1159 Cassettebanden betreffende "Met Klaartje op pad", K812 van Polyvisie Klankbeeld te Hilversum z.j 4 banden
Zie ook de diaserie "Met Klaartje op pad" (inventarisnummers 831-833)
1156 band 1
1157 band 2
1158 band 3
1159 band 4
1160-1161 Cassettebanden betreffende "Te voet op straat" over de kerntaken van de vereniging z.j 2 banden
1160 band 1
1161 band 2
4. Niet-archiefmateriaal
263 Vlaggen van de "NVBV" en "De Voetgangersvereniging" z.j 2 stuks
264 Visitekaarten met het logo van de vereniging z.j 1 doosje
365 Vermande's Verkeersspel, uitgegeven door Vermande/Zaalberg z.j 1 stuk
366 Verkeersbord "Voetganger" z.j 1 stuk
367 Houten/stalen stopbord (voor verkeersbrigades) z.j 1 stuk
1162 Map voor papieren en geld met agenda van 1994 met het opschrift "Voetgangersvereniging 40 jaar" ca. 1994 1 stuk
1163 Houder voor pennen en notitieblaadjes met het logo van de vereniging z.j 1 stuk
1164 Notitieblok met het logo van de vereniging z.j 1 stuk
1165 Ballonnen met het logo van de vereniging z.j 2 stuks
2 uitvoeringen
1166 Paraplu's met het logo van de vereniging z.j 1 stuk
1167 Trui met het logo van de vereniging z.j 1 stuk
1168 Naamplaat van de vereniging, afkomstig van het kantoor in Den Haag z.j 1 stuk
1169 Steekspelden met het logo van de vereniging z.j 1 doosje
1170 Sjaals met het logo van de vereniging z.j 2 stuks
1171 Stropdas met het logo van de vereniging z.j 1 stuk
1172 Kleppen met het logo van de vereniging z.j 2 stuks
1173 Sleutelhangers met het logo van de vereniging z.j 3 stuks
1174 Balpennen met het logo van de vereniging z.j 2 stuks
1175 Theelepels "De Voetgangersvereniging 45 jaar" z.j 2 stuks
1176 Thermometer met het logo van de vereniging met het opschrift "Bedankt" z.j 1 stuk
1177 T-shirts "Iedereen is voetganger op z'n tijd", maat M z.j 2 stuks
1178 Stempel "Geef je verstand eens voorrang" z.j 1 stuk
1179 Retroreflecterende armbanden z.j 3 stuks
1180 IJssporen voor beijzelde wegen en harde sneeuw z.j 1 stuk
Voor meer informatie over de ijssporen, zie het inventarisnummer 408
Beschrijving van de series en archiefbestanddelen
- Eerste Aanwinst
  - Rubriekmatig geordende stukken., I.
    - Correspondentie met het buitenland., 1968-1973; 1
    - Correspondentie alfabetisch A-H., 1968-1973; 2
    - Correspondentie alfabetisch I-Z., 1968-1973; 3
    - Dossiers: Abri's, Afdelingen algemeen (consuls), Afdeling Haarlem., 1972-1979; 4
    - Dossiers: Afdelingen Amsterdam, 's-Gravenhage, Gelderland, Overijssel, Limburg., 1972-1979; 5
    - Dossiers: Afdelingen het Noorden, Noord-Brabant, Rotterdam, Utrecht; Affiches., 1972-1979; 6
    - Dossiers:, 1963-1969, 1972-1979.; 7
      - Actiegroepen, -
      - Alcoholvoorlichting, -
      - A.N.W.B., -
      - Rapport inzake veiligheid voetgangers., -
      - Stukken betreffende de verhouding van de vereniging met de Vereniging voor Veilig Verkeer., -
    - Dossiers:, 1972-1979; 8
      - Bejaarden algemeen, -
      - Bejaardencursussen, -
      - Bestemmingsplannen, -
      - Blinden algemeen, -
      - Bruggen en tunnels, -
      - Actie "Attentie spelende kinderen", -
      - Comité Internationaal Jaar voor de Vrouw., -
    - Dossiers:, 1972-1979; 9
      - Congressen, -
      - Consuls, -
      - Correspondentie A-Z, 1977-1978, -
      - Giften., -
    - Dossiers:, 1972-1979; 10
      - Enquête basisscholen, -
      - Film en dia, -
      - Folders., -
    - Dossiers:, 1972-1979; 11
      - Subsidies van Gedeputeerde Staten, -
      - Subsidies van gemeenten, -
      - Overige giften, -
      - Financiën, -
      - contacten met het Ministerie van Verkeer en Waterstaat en Tweede Kamer., -
    - Comité tot bevordering van kleuterbescherming., Concepten van drukwerk.; Circulaires aan gemeenten.; Stukken betreffende filmvertoningsrechten, huur en verhuur.; Stukken betreffende huisvesting en huur van kantoorruimte.; Folders, ingekomen.; 1970-1978; 1970-1973; 1968-1973; 1977-1978; 1964-1978; 1968-1971; 12
    - Artikelen van mevrouw V.I. van der Does-Enthoven., 1963-1978; 13
    - Oude lezingen., Dossier woonerven.; Circulaires inzake voetgangersonderwijs op basisscholen en verkeersexamens.; Dossier: Zweedse actie voor de veiligheid van het kind op weg naar school in het kader van het Internationaal Jaar voor het Kind.; 1959-1962; 1976-1977; 1972-1977; 1978-1980; 14
    - Lezingen van mevrouw V.I. van der Does-Enthoven in het buitenland., Stukken betreffende subsidieaanvragen aan het Ministerie van Verkeer en Waterstaat.; Stukken betreffende het terugtreden van mevrouw V.I. van der Does-Enthoven uit het bestuur.; 1978; 1975-1976; 1980-1981; 15
    - Basismateriaal voor lezingen en films., Archief van de werkgroep looproute Blinden en Slechtzienden.; Archief van de Commissie Verkeersbrigades.; Stukken betreffende de werkgroep Reorganisatie.; 1975-1979; 1980-1982; 1975-1976; 1976; 16
    - Briefwisseling met het Ministerie van Verkeer en Waterstaat., Begrotingen en verslagen.; 1973-1978; 17
    - Archief van de groep belast met de Zweedse actie voor de veiligheid van het kind op weg naar school in het kader van het Internationaal Jaar voor het Kind., 1978-1980; 18
    - Fédération Insternationale des Piétons F.I.P., Oude archieflijst.; Conceptbrochure Voetgangersactie.; Correspondentie met het verkeerskundig studiecentrum in Groningen.; Stukken betreffende de brochure "Mag Herman fietsen?" in verband met een studiedag over gehandicapten.; 1980-1981; 1978; 1976; 1980-1982; 1980; 19
    - Archief van het comité "50 is teveel"., 1978-1982; 20
    - Correspondentie met de konsul van Helmond over de verkeersonveiligheid aldaar., 1974-1976; 21
    - Correspondentie met afdelingen., Correspondentie met de A.N.W.B.; Stukken betreffende bejaarden.; Stukken betreffende statuten en huishoudelijk reglement.; Opgaven voor verkeersexamens.; 1970-1973; 1977-1978; 1963-1967; 1963-1974; 22
    - Jaarverslagen, gedrukt, gestencild., Stukken betreffende het congres van de Centrale Commissie inzake Kind en Veiligheid.; Dossier "Jeugd".; Teksten van jaarredes van de voorzitter.; Stukken betreffende konsulsvergaderingen.; 1959-1973; 1983; 1965-1975; 1964-1976; 1980; 23
    - Stukken betreffende jaarvergaderingen en studiedagen., 1972-1983; 24
    - Oudste stukken:, 25
      - Correspondentie. 1953-1958., -
      - Diverse verzamelde stukken over de organisatie met rapport inzake de "bestuursgeschiedenis". 1963-1978., -
      - Verslagen van het werkoverleg. 1979-1983., -
    - Archief van de werkgroep looproute Blinden en Slechtzienden., Stencils van de F.I.P.; 1980-1982; 1971-1974; 26
  - Bestuursstukken, II.
    - Correspondentie van het hoofdbestuur., 1970-1974; 27
    - Correspondentie van het hoofdbestuur. Alfabetisch A-P., 1973-1977; 28
    - Correspondentie van het hoofdbestuur. Alfabetisch P-Z., 1973-1977.; 29
    - Notulen van vergaderingen van het hoofdbestuur., 1970-1977; 30
    - Notulen van vergaderingen van het hoofdbestuur, het dagelijks bestuur en diverse commissies., 1977-1978; 31
    - Circulaires van het hoofdbestuur., 1970-1976; 32
    - Vergaderstukken van het hoofdbestuur en dagelijks bestuur., 1974-1978; 33
    - Vergaderstukken van het hoofdbestuur., 1979-1981; 34-36
      - 1979-1980, 34
      - 1980, 35
      - 1981, 36
    - Vergaderstukken van het dagelijks bestuur., 1976-1983; 37-43
      - 1976-1978, 37
      - 1979, 38
      - 1980, 39
      - 1981, 40
      - 1982, 41-42
        - Bestanddeel 1, 41
        - Bestanddeel 2, 42
      - 1983, 43
    - Correspondentie met het Ministerie van Verkeer en Waterstaat., 1970-1980; 44
    - Diversen., Bestuursstukken.; 1978-1980; 1976; 45
  - Adviesdossiers, III.
    - Dossiers inzake adviezen, verstrekt aan gemeentebesturen, wijk- en buurtcomités en actiegroepen over de veiligheid van verkeerssituaties en/of verkeersplannen., 1974-1982; 46-61
      Alfabetisch op plaatsnaam geordend.
      - Aadorp - Andijk., 46
      - St. Anthonis - Bodegraven., 47
      - Boskoop - Coevorden., 48
      - Delft - Dordrecht., 49
      - Edam - 's-Gravenhage., 50
      - 's-Gravenhage - Heerenveen., 51
      - Heerhugowaard - Hilversum., 52
      - Hoek van Holland - St. Janssteen., 53
      - Kapelle-Biezelinge - Maashees., 54
      - Maassluis - Noorden-Nieuwkoop., 55
      - Nootdorp - Rosmalen., 56
      - Rotterdam - Sibbe., 57
      - Someren - Valkenburg., 58
      - Valkenswaard - Voorthuizen., 59
      - Waalwijk - Wissenkerke., 60
      - Wolfheze - Zwolle., 61
  - Nagekomen stukken, IV.
    - Correspondentie met de actiegroep Reizigers Openbaar Vervoer ROVER., Exemplaren van De voetganger.; Pleitnota van de Vereniging voor Veilig Verkeer inzake verkeersveiligheid.; Dossier "Verkeer in de binnenstad".; Dossier "Kinderongevallen".; Ontwerp van verlichting voor een voetgangersoversteekplaats.; 1971-1977; 1954-1972; 1963; 1980; 1968-1970; 1965; 62
    - Ingekomen stukken van de Fédération Internationale de Piétons., Kranteartikelen over verenigingsactiviteiten van de V.B.V.; Ingekomen aanbevelingen van de Vereniging van Fabrikanten van Betontegels en Betonbanden FEBAN van straattegelmateriaal.; Stukken betreffende fietspaden.; Stukken betreffende bezwaren van de V.B.V. tegen het gebruik van skateboards op trottoirs en de openbare weg.; 1970; 1954-1970; Z.j; 1975-1981; 1975; 63